【裁判字號】    98,易,2273
【裁判日期】    981026
【裁判案由】    妨害自由等
【裁判全文】
臺灣板橋地方法院刑事判決              98年度易字第2273號
公  訴  人  臺灣板橋地方法院檢察署檢察官
被      告  丁○○
上列被告因妨害自由等案件，經檢察官提起公訴（98年度偵字第
2745號），於準備程序進行中，被告就被訴之事實為有罪之陳述
，經告知被告簡式審判程序之旨，並聽取當事人之意見後，裁定
進行簡式審判程序，本院判決如下：
    主  文
丁○○共同損壞車牌號碼1111-EV號、7600-ER號、V6-1688號、
1730-FJ號等4輛自用小客車之車燈、擋風玻璃及車體鈑金，足以
生損害於他人，處有期徒刑陸月，如易科罰金，以新台幣壹仟元
折算壹日。
    事  實
一、緣丁○○曾與綽號「瘋狗」之人發生衝突，丙○○（本院另
    結）亦因此與該綽號「瘋狗」之人有所爭執，兩人乃夥同數
    名真實姓名年籍不詳之成年男子，共同基於恐嚇之犯意聯絡
    ，先於97年9 月15日2 時許，至乙○○所經營位於臺北縣中
    和市○○路382 號之昱奕有限公司（下稱昱奕公司，租車業
    ），以腳踹踢大門後，持不詳人士所有之開山刀對在場之乙○○揮舞，並恫稱：渠等為竹聯幫和堂和戰會的成員，要乙○○交出綽號「瘋狗」之男子，否則要讓乙○○好看等語，
    以此加害乙○○生命、身體及財產之事，恐嚇乙○○，致使
    乙○○心生畏懼，致生危害於安全，惟綽號「瘋狗」之人仍
    未出面，為此，二人進而夥同數名真實姓名年籍不詳之成年
    男子，共同基於毀損之犯意聯絡，於翌（16）日10時56分許
    ，分持丙○○所提供不詳之人所有之刀械、棍棒前往上址，
    砸毀乙○○所有或管領之車牌號碼1111-EV 號（登記所有人
    昱奕有限公司）、7600-ER 號（登記所有人昱奕有限公司）
    、V6-1688 號、（登記所有人乙○○）1730-FJ 號（登記所
    有人乙○○）等4 輛自用小客車之車燈、擋風玻璃及車體鈑
    金，致令不堪使用，足生損害於乙○○。
二、案經乙○○訴由臺北縣政府警察局中和分局移送台灣板橋地
    方法院檢察署檢察官偵查起訴。
    理  由
一、按除被告所犯為死刑、無期徒刑、最輕本刑為三年以上有期
    徒刑之罪或高等法院管轄第一審案件者外，於第一次審判期
    日前之準備程序進行中，被告先就被訴事實為有罪之陳述時
    ，審判長得告知被告簡式審判程序之旨，並聽取當事人、代
    理人、辯護人及輔佐人之意見後，裁定進行簡式審判程序，
    刑事訴訟法第273 條之1 第1 項定有明文。經核本件被告所
    犯係死刑、無期徒刑、最輕本刑為三年以上有期徒刑以外之
    罪，其於準備程序中就被訴事實為有罪之陳述，經法官告知
    簡式審判程序之旨，並聽取公訴人、被告之意見後，本院爰
    依首揭規定，裁定進行簡式審判程序，合先敘明。
二、訊之被告丁○○對於上事實坦承不諱，核與告訴人乙○○於
    詢、偵查中之指訴及證人甲○○於警詢、偵查中證述情節大
    致相符，並有昱奕公司97年9 月16日監視光碟片1 片、監視
    器翻拍照片8 幀、車輛毀損照片8 幀、行車執照影本4 紙等
    件在卷可參。足認被告丁○○自白與事實相符，堪予採信。
    從而，本件事證明確，被告犯行堪予認定，應依法論罪科刑
    。
三、核被告丁○○所為，犯刑法第354 條之毀損罪。公訴意旨雖
    認被告丁○○與共犯被告丙○○等人於97年9 月16日所為毀
    損犯行，顯與97年9 月15日所為言詞恐嚇，係出於同一恐嚇
    犯意而為，被告丁○○與共犯被告丙○○2 人所犯恐嚇及毀
    損罪嫌間，係一行為觸犯數罪名之想像競合關係，從一重之
    恐嚇罪處斷云云。惟被告丁○○於恐嚇告訴人乙○○後進而
    實施毀損告訴人乙○○所經營車行內之車輛之加害行為，其
    恐嚇之危險行為應為後生之毀損實害行為所吸收，不另成立
    恐嚇危害安全罪，是檢察官起訴書認被告丁○○所犯恐嚇與
    毀損罪2 罪間有想像競合之關係，容有未洽。又被告丁○○
    與共犯被告丙○○、其他真實姓名年籍不詳之成年男子就前
    開恐嚇、毀損犯行，有犯意連絡、行為分擔，為共同正犯。
    爰審酌被告犯罪之動機、目的、手段、所生危害、犯後態度
    良好，以及未與告訴人達成和解賠償告訴人損失等一切情狀
    ，量處如主文所示之刑，並諭知易科罰金折算標準，以資懲
    儆。至被告丁○○及其他共犯為本件恐嚇、毀損犯行時所持
    之開山刀、棍棒等物，並未扣案，且被告丁○○否認所有，
    共犯被告丙○○亦否認前開開山刀、棍棒等為伊所有，此外
    復查無其他積極之證據證明前開刀械、棍棒為被告丁○○或
    其他共犯所有之物，復非屬違禁物，爰不併予宣告沒收，附
    此說明。
四、同案被告丙○○，俟到案後另行審結。
據上論斷，應依刑事訴訟法第273 條之1 第1 項、第299 條第1
項前段，刑法第28條、第354 條、第41條第1 項前段，刑法施行
法第1 條之1 第1 項、第2 項前段，判決如主文。
本案經檢察官簡志祥到庭執行職務。
中    華    民    國    98    年    10    月    26    日
                  刑事第二庭    法  官   李釱任
上列正本證明與原本無異
如不服本判決應於收受判決後10日內向本院提出上訴書狀，並
應敘述具體理由。其未敘述上訴理由者，應於上訴期間屆滿後
20日內向本院補提理由書（均須按他造當事人之人數附繕本）
「切勿逕送上級法院」。
                                書記官    陳秀慧
中    華    民    國    98    年    10    月    27    日
附錄本案論罪科刑法條全文：
刑法第354條：
毀棄、損壞前二條以外之他人之物，或致令不堪用，足以生損害
於公眾或他人者，處 2 年以下有期徒刑、拘役或 500 元以下罰
金。


司法院資訊處製作；財團法人民間司法改革基金會備份。
